臺灣高雄地方法院刑事判決
110年度金訴字第115號
公  訴  人  臺灣高雄地方檢察署檢察官
被      告  方小蓉


選任辯護人  汪廷諭律師
上列被告因洗錢防制法等案件，經檢察官提起公訴（109年度偵
字第18514號、109年度偵緝字第1222號），本院判決如下：
    主  文
方小蓉無罪。
    理  由
一、公訴意旨略以：被告方小蓉知悉詐欺集團常經由取得他人金
    融帳戶遂行詐欺犯行，藉此取得、掩飾及隱匿詐欺贓款，竟
    基於幫助掩飾、隱匿詐欺犯罪所得去向、所在及幫助詐欺取
    財之不確定故意，於民國109年2月27日13時23分許，在高雄
    市○○區○○○○路000號之統一超商高美門市，將其所申辦之華
    南商業銀行帳號000000000000號帳戶（下稱華南銀行帳戶）
    、兆豐國際商業銀行帳號00000000000號帳戶（下稱兆豐銀
    行帳戶）、高雄銀行帳號000000000000號帳戶（下稱高雄銀
    行帳戶）、臺灣土地銀行帳號000000000000號帳戶（下稱土
    地銀行帳戶）、合作金庫商業銀行帳號0000000000000號帳
    戶（下稱合庫帳戶）等5個帳戶之存摺、金融卡及密碼(下合
    稱本案帳戶資料)，寄交予真實姓名年籍不詳、通訊軟體LIN
    E ID名稱「ag8848」之成年人，供該人所屬之成年詐欺集團
    使用，以此方式幫助該詐欺集團向他人詐取財物。嗣該詐欺
    集團成年成員取得上開5個帳戶之存摺、金融卡及密碼後，
    即共同意圖為自己不法之所有，基於詐欺取財之犯意聯絡(
    無證據證明為3人以上共犯)，於附表所示詐騙時間，以附表
    所示方式施以詐術，致附表所示江立文、謝麗蜜、林子翔、
    廖秀梅、洪火山等5人(下合稱江立文等5人)陷於錯誤，依指
    示於附表所示匯款時間，匯款附表所示金額至附表所示帳戶
    。嗣江立文等5人察覺有異報警處理，始循線查悉上情。因
    認被告涉犯刑法第30條第1項、同法第339條第1項之幫助詐
    欺取財及違反洗錢防制法第2條第2款而犯同法第14條第1項
    之幫助洗錢等罪嫌。
二、按犯罪事實應依證據認定之，無證據不得認定犯罪事實；又
    不能證明被告犯罪者，應諭知無罪之判決，刑事訴訟法第15
    4 條第2 項、第301 條第1 項分別定有明文。次按事實之認
    定，應憑證據，如未能發現相當證據，或證據不足以證明，
    自不能以推測或擬制之方法，以為裁判基礎。又認定犯罪事
    實所憑之證據，雖不以直接證據為限，間接證據亦包括在內
    ；然而無論直接或間接證據，其為訴訟上之證明，須於通常
    一般之人不致有所懷疑，而得確信其為真實之程度者，始得
    據為有罪之認定，倘其證明尚未達到此一程度，而有合理之
    懷疑存在時，即無從為有罪之認定。復按刑法上所謂幫助他
    人犯罪之「幫助犯」，指就他人犯罪加以助力，使其易於實
    行而言。幫助犯之成立要件，不僅行為之外觀上可認為幫助
    ，且主觀上必須有幫助之故意。若是誤信為正當行為，而無
    違法之認識，縱使其行為給予正犯助力，仍不負幫助之罪責
    。刑法第13條第2 項規定之「間接故意」（或稱未必故意或
    不確定故意），指行為人對於構成犯罪之事實「預見其發生
    ，而其發生並不違背其本意」而言。相對於間接故意，倘若
    行為人對於構成犯罪之事實，「雖預見其能發生，而確信其
    不發生」，則屬刑法第14條第2 項之「有認識過失」，既非
    故意，不能成立幫助犯。　
三、公訴意旨認被告涉犯上開罪嫌，無非係以被告方小蓉於警詢
    及偵查中之供述、被告提供之工作徵才貼文頁面、告訴人江
    立文等5人於警詢中之指訴、證人張雅筑於警詢中之證述、
    告訴人江立文等5人提供之匯款單據、匯款畫面、告訴人謝
    麗蜜、林子翔提供之通訊軟體LINE對話紀錄、告訴人廖秀梅
    、洪火山提供之通話紀錄明細、被告前揭華南銀行、兆豐銀
    行、高雄銀行、土地銀行、合作金庫等5個帳戶之交易明細
    資料等件為其主要論據。
四、訊據被告固坦承有於上開時、地，寄交本案帳戶資料予真實
    姓名年籍不詳、通訊軟體LINE ID名稱「ag8848」之成年人
    ，惟堅詞否認有何幫助詐欺取財、幫助洗錢之犯行，辯稱：
    我當時急著找工作，在網路上看到求職廣告，跟對方連絡後
    ，對方要我加他LINE，才跟我說公司名稱是全泰證券，要徵
    選線上營業員，不用到公司上班，但做交易時需要帳戶，要
    求我提供帳戶給他們確認，看哪個銀行帳戶可以使用，並且
    才能匯薪水，確認後會通知我去面試，我才寄交本案帳戶資
    料給他們。我不知道對方是詐騙，是後來在109年3月2日早
    上，對方跟我說我的華南銀行帳戶網路銀行進不去，另經銀
    行通報說有一位我不認識、名叫江立文的人匯一筆錢到我的
    帳戶，我趕快去銀行臨櫃作處理，將該筆款項新臺幣(下同)
    18萬元匯還給江立文。當天我還有打電話到各間銀行去辦理
    掛失、止付等語。辯護人則以：被告當時有上網查詢全泰證
    券公司之相關資料，發現在桃園市確實有此一證券公司，對
    方也提供了身分證件照片給被告，雙方稍微討論一下工作內
    容，被告才寄出本案帳戶資料。後來對方要求被告加入新的
    LINE帳號(名稱為「書涵(全泰證券)」)與其聯絡，並要被告
    將舊的帳號(名稱為「ag8848」)刪除，致被告先前與名稱為
    「ag8848」之人所聯繫之對話紀錄佚失，惟被告於109年3月
    2日發現上開華南銀行帳戶網路銀行無法進入，察覺有異後
    ，便立刻撥打多家銀行電話掛失、止付，並於翌(3)日上午
    即前往派出所報案，由警方與對方在LINE上與「書涵(全泰
    證券)」繼續聯繫，此部分對話紀錄業經提出，足證被告本
    案亦是被騙取帳戶，並無任何幫助故意等語，為被告辯護。
五、經查：
(一)被告於109年2月27日13時23分許，在高雄市○○區○○○○路000號
    之統一超商高美門市，將其所申辦之本案帳戶資料寄交予真
    實姓名年籍不詳之人，隨即遭該人所屬之本案詐欺集團成員
    用以詐騙告訴人江立文等5人及洗錢(詐騙方式、匯款時間、
    金額、帳戶等節，各詳如附表所示。另附表編號1部分，因
    告訴人江立文所匯款項18萬元經警示圈存，詐欺集團成員未
    及提領，嗣已返還告訴人江立文)之客觀事實，業據被告於
    警詢、偵查及本院審理中均予以坦認而不爭執(警二之一卷
    第313-314、319-326頁，偵緝卷第25-26頁，偵一卷第173-1
    74頁，審金訴卷第101頁，本院卷第31-38、316頁)，復有附
    表證據出處欄所示之人證、物證可佐，及被告提出之工作徵
    才臉書貼文頁面（偵一卷第153頁）、被告與「全泰證券公
    司」成員書涵之通訊軟體LINE對話記錄（警二之一第335-34
    2頁，偵一卷第157-163頁）在卷可查，此部分事實，固堪認
    定。
(二)公訴意旨雖以：被告當時為53歲之成年女子，且於偵查中供
    稱其有在人壽保險公司工作之經驗，寄交帳戶給別人之行為
    是錯誤的等語，對於寄出帳戶之原因一下子說是為爭取面試
    之機會，一下子又說是匯薪資之用，所述前後不一，且如果
    是要匯薪資所用，被告只需寄一個，其為何會寄出多達6個(
    即本案前述5個帳戶外，被告亦同時寄出國泰世華銀行帳號0
    00-000000000000號帳戶資料)，是以被告應可預見刻意蒐集
    他人帳戶者，極可能用於財產犯罪贓款之匯入流出，卻仍將
    上開帳戶之存摺、金融卡及密碼交予未曾謀面之陌生人士使
    用，足徵被告對於該人士所屬詐欺集團利用上開帳戶從事詐
    欺取財犯罪一事，並不違背其本意，且容任其發生，被告主
    觀上應有幫助掩飾、隱匿特定犯罪所得去向、所在及幫助他
    人詐欺取財之不確定故意等語。惟依被告辯稱：我當時急著
    找工作，是因求職而寄交本案帳戶資料給上開不詳人士，我
    沒有幫助詐欺取財、幫助洗錢之故意等語。就被告當時係於
    臉書網站上看見徵才廣告，方與LINE帳號「ag8848」之人互
    加好友乙節，業據被告提出工作徵才臉書貼文頁面為佐（偵
    一卷第153頁），復觀諸被告與自稱「書涵(全泰證券)」之
    人通訊軟體對話紀錄截圖，該人曾於109年3月1日向被告稱
    ：「已經到7-11了 公司會安排工作人員統一收件」，於翌(
    2)日稱：「姐姐 我們公司已經收到件了喔」，被告則回稱
    ：「好的再麻煩妳囉！」等語(偵一卷第157-158頁)，足見
    被告供稱是為應徵全泰證券公司之工作，方將本案帳戶資料
    寄交給對方等語，尚非無稽，應屬可信，且依被告回應之內
    容觀之，被告確實相信其是在應徵正常之工作而未有懷疑。
    審諸近年來詐騙案件層出不窮，詐騙集團多利用人頭帳戶做
    為出入帳戶，屢經報章雜誌及新聞媒體披露，而政府機關亦
    一再宣導，切勿任意交付金融帳戶存摺、提款卡及密碼等個
    人專屬資料給他人，促請社會大眾注意，固屬實情。然詐欺
    罪之處罰，應以行為人主觀上具有詐欺之直接故意或間接故
    意為限，而不及於確實因誤信而在無故意情形下，遭詐欺集
    團騙取金融帳戶之人。且提供自己帳戶予他人之原因非一，
    因被騙而成為被害人之情形，所在多有，而一般人對於社會
    事物之警覺性或風險評估，常因人而異，且認知及決定能力
    ，亦會因某些因素限制而有所不同，處於急迫、恐慌或權力
    不對等下，常人之判斷能力往往無法察覺異狀，而為合乎常
    理之決定。詐騙集團深知上情，或利用失業民眾急於覓得工
    作之機會，或利用亟需用錢之人，在謀生不易、經濟拮据之
    情形下，因應徵工作過於急切，實難期待一般民眾均能詳究
    細節、提高警覺而免遭詐騙、利用。此觀之詐騙集團之詐騙
    手法雖經政府大力宣導及媒體大幅報導，仍有眾多被害人受
    騙，且被害金額甚高，其中亦不乏知識分子等情，即可明瞭
    ，則帳戶之持有人，因相似原因而陷於錯誤而提供帳戶等情
    ，洵屬可能，是難認所有交付帳戶者，均有容任他人不法使
    用其帳戶之故意。則有關被告犯罪成立之有無，尚須衡酌被
    告所辯提供或告知之原因是否可採，並綜合行為人之素行、
    教育程度、財務狀況與行為人所述情節之主、客觀情事，本
    於推理作用、經驗法則，以為判斷之準據。公訴意旨認被告
    非年輕識淺，竟為求職，一次寄交多本帳戶並告知密碼，已
    存有不確定故意等語，稍嫌速斷。
(三)經查：附表編號1之告訴人江立文因受騙，而於109年3月2日
    14時43分許匯款18萬元至被告華南銀行帳戶後，即察覺有異
    ，旋於同日15時49分向員警報案，經警依法通報，將該帳戶
    設定為警示狀態，華南銀行遂依法圈存並凍結該帳戶內全部
    款項等情，有臺南市政府警察局新營分局中山路派出所受理
    詐騙帳戶通報警示簡便格式表、内政部警政署反詐騙諮詢專
    線紀錄表、金融機構聯防機制通報單可查（警一卷第179-18
    3頁），致本案詐欺集團成員未能領出告訴人江立文上開款
    項，因而使LINE暱稱「書涵(全泰證券)」之人於109年3月2
    日16時44分許，向被告詢問：「姊姊在嗎？您的華南卡網銀
    轉帳轉走了我們公司客戶的錢 18萬  您查一下喔」，被告
    則驚訝回稱：「華南卡嗎？應該不會吧！我明天去銀行確認
    」，對方隨即稱：「麻煩您明天到銀行查詢一下 重新補辦
    一下  把錢退回來一下喔」、「姊姊您直接去銀行補辦就ok
    ，然後把錢轉回公司」，而焦急交代被告應向銀行詢問該筆
    款項下落等語。再於同日22時21日許，暱稱「書涵(全泰證
    券)」之人傳送存摺內頁照片，並詢問被告：「這是怎麼回
    事」。被告則回稱：「我也不知道」、「所以應該怎麼處理
    呢」，對方再稱：「麻煩妳明天去銀行查下或者你打電話錄
    音起來給我看銀行說是什麼情況」、「姐姐 財務主管說不
    用去掛失 補辦」、「姐姐  麻煩您明天早上打電話問銀行 
    說您的一個朋友匯18萬到您的帳戶上 但你要領的時候 餘額
    為什麼變0  通話時候錄下音發我」，可見對方乃因不知為
    何無法領取該筆18萬元詐欺款項而心急如焚，頻頻要求被告
    應去銀行詢問並以語音錄音回覆，被告則對何以有該筆款項
    匯入及金流情形感到困惑、一無所知，惟於當日即未再與對
    方聯繫，並於翌(3)日一早8時30分許，立即前往高雄市政府
    警察局苓雅分局成功路派出所報案，此有被告於109年3月3
    日之警詢筆錄(詢問時間自109年3月3日8時30分起)可資佐證
    （警二之一卷第313-314頁），復交由員警使用其帳號與暱
    稱「書涵(全泰證券)」之人於通訊軟體LINE上繼續對話，此
    從該對話紀錄截圖中，被告於109年3月3日係在8時56分方初
    次回覆對方，時間已晚於開始製作警詢筆錄時間，且所傳送
    之文字訊息略為：「接電話、不接我覺得你們很可疑、接電
    話、我想跟你說話啊、怎麼開始已讀不回了 我想問清楚、
    對話內容你也可以錄音阿」等語(偵一卷第160-161頁)，口
    氣丕變，且屢屢表明希望能直接以電話溝通，可認確係被告
    將LINE帳號交給員警，由員警與對方直接溝通，以求對方現
    身而試圖破獲本案無訛。從上情交互觀照，堪認被告所稱：
    因對方拍我的存摺給我看，曾有18萬匯入，後來我的華南銀
    行帳戶遭警示，我才驚覺被騙，故自行至派出所報案等語(
    警二之一卷第313頁)，實屬可信，則從被告察覺帳戶有不明
    金流，其所寄交之帳戶可能已遭不法使用，旋即報警處理，
    並協助員警偵辦之舉措以觀，其主觀上是否有縱使其帳戶供
    作詐欺取財、洗錢使用仍不違反其本意之不確定故意，已非
    毫無合理懷疑存在。
(四)再者，被告發覺疑似遭騙取帳戶後，於109年3月2日或3日即
    積極地撥打電話至前揭華南銀行、兆豐銀行、高雄銀行、土
    地銀行、合作金庫等銀行辦理帳戶掛失、止付乙情，有被告
    所提出之各銀行客服專線、手機通聯記錄明細（偵一卷第15
    4-156頁），及兆豐國際商業銀行股份有限公司110年10月22
    日兆銀總集中字第1100058144號函檢附被告109年3月間存款
    往來交易明細表（本院卷第83-85頁）、高雄銀行南高雄分
    行110年10月5日110高銀密南高字第1100005740號函檢附被
    告掛失止付記錄乙紙（本院卷第89-91頁）、被告土地銀行
    帳戶往來明細查詢表（警二之二第57頁）、合作金庫商業銀
    行前金分行110年11月11日合金前金字第1100003773號函文
    （本院卷第109頁）等件附卷足稽，堪以認定。又本案除因
    被告華南銀行帳戶遭警示，使詐欺集團成員無從提領告訴人
    江立文所匯入之18萬元款項外，經核附表編號2告訴人謝麗
    蜜所匯入之23萬元款項，及附表編號4告訴人廖秀梅所匯入
    之共計20萬元款項，亦因被告分別對兆豐銀行帳戶、土地銀
    行帳及早為上開掛失、止付之舉，有效遏止本案詐欺集團成
    員全數領出所騙贓款，分別尚存109,352元、109,305元於帳
    戶中，有上開2帳戶之交易明細表存卷可查，足認被告於知
    悉帳戶可能遭不法使用後，即有積極主動掛失、止付之動作
    ，並非毫不在意，任憑對方處置帳戶，已難認被告有如公訴
    意旨所認係抱持縱使犯罪結果發生，亦不違反其本意之心態
    ，而遽認被告具有幫助詐欺取財、幫助洗錢之不確定故意。
    　
(五)又被告陳稱：本案工作內容、報酬如何計算等事宜，是跟LI
    NE帳號「ag8848」之人聊的，但因後來換成「書涵(全泰證
    券)」跟我聊，原本LINE帳號「ag8848」之人的對話紀錄就
    不見了等語(本院卷第34、318-321頁)，所述對話紀錄佚失
    之情節固有可疑；及被告對於交付帳戶給對方，究竟是為了
    爭取「全泰證券」公司面試之機會，抑或是作為匯款薪資之
    用，前後供述不一，雖有可議。然而被告確已提出上開資料
    佐證其本案是為求職而提供帳戶，復有上開積極報案處理、
    將帳戶掛失、止付之舉，且有效阻止詐欺集團成員將詐得款
    項全部領取一空，業如前述，已難認被告主觀上抱持縱使犯
    罪結果發生，亦不違反其本意之心態，故不具有幫助詐欺取
    財、幫助洗錢之不確定故意，實無從因其未能提出與「ag88
    48」之人對話紀錄以佐證求職經過、洽談細節，或對於何以
    提供帳戶之目的供述有瑕疵，即為不利被告之認定。　　
六、綜合以上說明，檢察官所提出上述證據，不足以證明被告有
    幫助詐欺取財或幫助洗錢之不確定故意，對於犯罪主觀構成
    要件，舉證不足。此外，本院依據現存的卷證資料，亦查無
    其他積極證據足以證明被告犯罪，而屬犯罪不能證明，自應
    諭知被告無罪之判決。
據上論斷，應依刑事訴訟法第301條第1項前段，判決如主文。
本案經檢察官羅水郎提起公訴，檢察官陳宗吟到庭執行職務。
中　　華　　民　　國　　111 　年　　5 　　月　　5 　　日
                  刑事第七庭  審判長法　官  林柏壽
                                    法  官  陳力揚
                                    法  官  洪韻筑
以上正本證明與原本無異。
如不服本判決應於收受判決後20日內向本院提出上訴書狀，並應
敘述具體理由。其未敘述上訴理由者，應於上訴期間屆滿後20日
內向本院補提理由書(均須按他造當事人之人數附繕本)「切勿逕
送上級法院」。 
因疫情而遲誤不變期間，得向法院聲請回復原狀。
中　　華　　民　　國　　111 　年　　5 　　月　　5 　　日
                                    書記官  蔡嘉晏
附表：
編號 告訴人 詐騙時間 (民國) 詐騙方式 匯款時間 匯款金額 (新臺幣) 匯入帳戶 證據出處 (卷頁) 1 江立文 109年3月2日13時許 於左揭時間，撥打電話向告訴人江立文佯稱係其表哥，因生意急需借款云云，致告訴人江立文陷於錯誤而匯款左列金額至左列帳戶。 109年3月2日14時43分許 18萬元 被告本案華南銀行帳戶 ⑴告訴人江立文於警詢中之指述（警一卷第17-19頁） ⑵匯款申請書（警一卷第221頁） ⑶存摺及內頁(警一卷第223-225頁) ⑷臺南市政府警察局新營分局中山路派出所受理詐騙帳戶通報警示簡便格式表、内政部警政署反詐騙諮詢專線紀錄表、金融機構聯防機制通報單（警一卷第179-183頁） ⑸臺南市政府警察局新營分局中山路派出所受理各類案件紀錄表、受理刑事案件報案三聯單（警一卷第199-201頁） ⑹華南銀行109年05月06日函檢附被告帳戶開戶資料及交易明細（警一卷第49-55頁） ⑺華南商業銀行股份有限公司110年10月7日營清字第1100032186號函及附件(本院卷第59-79頁) ⑻本院辦理刑事案件電話紀錄查詢表（本院卷第17頁） 2 謝麗蜜 109年2月29日16時許 於左揭時間，撥打電話向告訴人謝麗蜜佯稱係其友人「阿花」，因故欲借款云云，致告訴人謝麗蜜陷於錯誤而匯款左列金額至左列帳戶。 109年3月2日10時54分許 23萬元 被告本案兆豐銀行帳戶 ⑴告訴人謝麗蜜於警詢中之指述（警一卷第3-5頁） ⑵謝麗蜜提供之通訊軟體LINE對話紀錄（警一卷第205頁） ⑶兆豐國際商業銀行轉帳存款憑條（警一卷第203頁） ⑷臺中市政府警察局第六分局市政派出所受理詐騙帳戶通報警示簡便格式表、内政部警政署反詐騙諮詢專線紀錄表、金融機構聯防機制通報單（警一卷第153-157頁） ⑸臺中市政府警察局第六分局市政派出所受理各類案件紀錄表、受理刑事案件報案三聯單（警一卷第185-187頁） ⑹兆豐國際商業銀行股份有限公司109年04月29日兆銀總集中字第1090021776號函檢附被告兆豐銀行帳戶之開戶基本資料表及存款往來交易明細表（警一第59-67頁） 3 林子翔 109年2月29日15時許 於左揭時間，撥打電話向告訴人林子翔佯稱係其友人「揚揚」，因故欲借款云云，致告訴人林子翔陷於錯誤而匯款左列金額至左列帳戶。 109年3月2日13時5分許 8萬元 被告本案高雄銀行帳戶 ⑴告訴人林子翔於警詢中之指述（警一卷第11-13頁） ⑵證人即協助匯款者張雅筑於警詢中之證述（警一卷第15-16頁） ⑶林子翔提供之手機通話紀錄截圖（警一卷第217頁） ⑷林子翔與其友人張雅筑之通訊軟體LINE對話記錄（警一卷第216頁） ⑸匯款交易明細（警一卷第217頁） ⑹彰化縣警察局鹿港分局馬鳴派出所受理詐騙帳戶通報警示簡便格式表、内政部警政署反詐騙諮詢專線紀錄表、金融機構聯防機制通報單（警一卷第171-177頁） ⑺彰化縣○○○○○○○○○○○○○○○○○○○○○○○○○○○○○○○○○○○○○○0000000○○ ○○○○○○○○○○○000○00○00○○○○鎮○○0000000000號函檢附被告高雄銀行帳戶之開戶基本資料、身份證明文件影本及交易明細（警一卷第39-45頁） 4 廖秀梅 109年3月2日10時30分許 於左揭時間，撥打電話向告訴人廖秀梅佯稱係其姪子，因欠債欲借款周轉云云，致告訴人廖秀梅陷於錯誤而分別匯款左列金額至左列帳戶。 109年3月2日11時4分許、同日14時7分許 15萬元、5萬元 被告本案土地銀行帳戶 ⑴告訴人廖秀梅於警詢中之指述（警一卷第9-10頁） ⑵廖秀梅手機通話紀錄截圖（警一卷第215頁） ⑶臺中市神岡區農會匯款回條2張（警一卷第213頁） ⑷臺中市政府警察局豐原分局神岡分駐所受理詐騙帳戶通報警示簡便格式表、内政部警政署反詐騙諮詢專線紀錄表、金融機構聯防機制通報單（警一卷第165-169頁） ⑸臺中市政府警察局豐原分局神岡分駐所受理各類案件紀錄表、受理刑事案件報案三聯單（警一卷第193-195頁） ⑹臺灣土地銀行左營分行109年05月06日左營字第1090001227號函檢附「000000000000」基本資料、身份證影本及交易明細（警一卷第31-36頁） 5 洪火山 109年3月2日14時50分許 於左揭時間，撥打電話向告訴人洪火山佯稱係其姪子，因友人缺錢欲借款幫忙云云，致告訴人洪火山陷於錯誤而匯款左列金額至左列帳戶。 109年3月2日某時 15萬元 被告本案合作金庫帳戶 ⑴告訴人洪火山於警詢中之指述（警一卷第7-8頁） ⑵通話來電顯示及通話紀錄（警一卷第209頁） ⑶芳苑鄉農會匯款回條、存款存摺封面及內頁照片（警一卷第207、211頁） ⑷彰化縣警察局芳苑分局芳苑派出所受理各類案件紀錄表、受理刑事案件報案三聯單（警一卷第189-191頁） ⑸彰化縣警察局芳苑分局芳苑派出所受理詐騙帳戶通報警示簡便格式表、内政部警政署反詐騙諮詢專線紀錄表、金融機構聯防機制通報單（警一卷第159-163頁） ⑹合作金庫商業銀行前金分行109年6月20日合金前金字第1090002305號函檢附「0000000000000」交易明細及開戶資料（警一 卷第23-27頁)　 
　
《卷證索引》
簡稱 卷宗名稱 警一卷 高雄市政府警察局鼓山分局高市警鼓分偵字第10970733200號刑案偵查卷宗 警二之一卷 高雄市政府警察局刑事警察大隊高市警刑大偵11字第10972532000號調查卷宗卷一 警二之二卷 高雄市政府警察局刑事警察大隊高市警刑大偵11字第10972532000號調查卷宗卷二 警三卷 高雄市政府警察局高市警保大偵專字第10971158300號刑案偵查卷宗 偵一卷 高雄地檢署109年度偵字第18514號偵查卷宗 偵二卷 高雄地檢署109年度偵字第20083號偵查卷宗 偵緝卷 高雄地檢署109年度偵緝字第1222號偵查卷宗 審金訴卷 本院110年度審金訴字第114號 本院卷 本院110年度金訴卷第115號